# ERICTON FELICIDADE DE BRITO

MANAUS-AM,

LINKEDIN: ERICTONBRITO GITLAB: ERICTONDEVELOPER GITHUB: ERICTONFELICIDADE86



### RESUMO DE QUALIFICAÇÕES

Analista de Teste/QA com experiência em automação e metodologias ágeis. Proativo, organizado e com forte habilidade para resolução de problemas. Atuo na garantia da qualidade de software e tenho sólidos conhecimentos em testes automatizados de API, utilizando ferramentas como Cypress e Rest Assured.

# FORMAÇÃO ACADÊMICA

MBA em Gestão da Qualidade em Software – em andamento Faculdade Venda Nova do Imigrante - FAVENI

Graduação em Sistemas de Informação – concluída 2021 Centro universitário do Norte - UNINORTE

### CERTIFICAÇÕES

- Karate DSL: API Automation and Performance from Zero to Hero Cursando 2024 Udemy
- Dual Experience com Cypress e CodeceptJS 2024 Udemy
- Testes Contínuo em Cypress no Github Actions 2024 Udemy
- Testando API Rest com REST-Assured 2024 Udemy
- Playwright eXpress 2024 Udemy
- Testando API REST com MongoDB e RabbitMQ em Cypress 2023 Udemy
- Teste de Software 2022 Gokurso
- Javascript para QAs 2022 QAxperience

### HABILIDADES TÉCNICAS

- Linguagens: Javascript, Typescript e (Java Básico)
- Ferramentas e Frameworks: Linux, Cypress, Robot, Playwright, MongoDB Rest Assured, K6, Postman, Insomnia, Swagger, Docker, JMeter, Angular, Bootstrap, JUnit, Git (e GitHub Actions)
- Testes: Testes Manuais, Automatizados, Funcionais (incluindo Smoke e Regressão), Não Funcionais (como Stress, Performance e Carga)
- Metodologias: Scrum, Kanban, TDD, Gherkin

## EXPERIÊNCIAS PROFISSIONAIS

#### 2022 a 2024 Grupo ICTS

#### Cargo

 Analista de Teste\QA: Minha experiência em testes automatizados de API com Cypress, Robot, K6, JMeter, Insomnia e Swagger para documentação de API, banco de dados MongoDB. Realização de testes automatizados no frontend usando Cypress e Playwright, além de testes manuais para aplicações mobile. Gerenciamento de falhas utilizando QASE, Trello e GitLab, com aplicação de metodologias ágeis (Scrum e Kanban) para otimização de processos.

#### 2021 a 2022 Grupo ICTS

#### Cargo

 Analista Desenvolvedor de Software Frontend: Desenvolvimento de projetos de P&D e estruturação de dados. Implementação de novas técnicas de desenvolvimento frontend.

#### 2020 a 2021 Grupo ICTS

#### Cargo

- Estagiário Desenvolvimento web Frontend: Criação de interfaces responsivas com HTML5, CSS3, Javacript, Typescipt e Angular 10, Linux.
- Execução de testes unitários durante o desenvolvimento da aplicação.

#### 2018 a 2020 INDT

#### Cargo

- Estagiário Desenvolvimento web Frontend: Criação de interfaces responsivas com HTML5, CSS3, Javacript, Typescipt e Angular 6, Linux.
  - o Execução de testes unitários durante o desenvolvimento da aplicação.
  - Estagiário Teste de Software: Execução de testes manuais e documentação detalhada de não conformidades.
  - Colaboração com equipes de desenvolvimento para definição de cenários de teste.

#### 2018 a 2018 Tarkuss

#### Cargo

- Estagiário de Desenvolvimento Frontend: Suporte no desenvolvimento de interfaces frontend utilizando Bootstrap
  - o Criação de layouts responsivos e otimização de desempenho em aplicações web.

#### 2021 a 2021 UNINORTE

Projeto Voluntário Projeto Travessia Sustentável Cargo

• Liderança de equipe: Desenvolvimento Frontend Mobile para soluções inovadores com Flutter.

#### 2021 a 2021 UNINORTE

Projeto Voluntário Projeto Arredaí Cargo

• Desenvolvedor Mobile Frontend: Desenvolvimento de frontend com Flutter para projeto comunitário durante a pandemia.

### **IDIOMAS**

• Inglês - BI ESSENTIAL STARTER - ICBEU